臺灣雲林地方法院刑事判決　　　　　　　 94年度訴字第620號
公　訴　人　臺灣雲林地方法院檢察署檢察官
被　　　告　甲○○
指定辯護人　本院公設辯護人　乙○○
上列被告因強盜案件，經檢察官提起公訴（93年度偵字第3504號
），本院判決如下：
    主  文
本件免訴。
    理  由
一、公訴意旨略以：被告甲○○意圖為自己不法所有，於民國93
    年7 月22日17時40分許，駕駛車牌號碼7T-7168 號自小貨車
    ，前往雲林縣古坑鄉○○村○○段584 地號倉庫，以鐵剪破
    壞倉庫門鎖（毀損部分未據告訴），入內竊取丙○○所有6
    英吋白鐵管5 支、長6 尺鋼筋10支、鐵片1 塊、裝開水用白
    鐵桶1 個等物，搬運至前揭自小貨車上，得手後，欲離去之
    際，適為丙○○發現，並報警處理。被告甲○○向丙○○請
    求原諒，並將上開物品搬回倉庫，即欲駕車離去，經丙○○
    告知已報警處理，不得離去現場。詎被告甲○○為脫免逮捕
    ，竟當場駕駛上揭自小貨車，倒車加速朝告訴人衝撞之方式
    ，施以脅迫。幸丙○○及時閃避，始未遭被告甲○○撞擊。
    因認被告甲○○涉犯刑法第329 條、第330 條加重準強盜罪
    嫌云云。
二、按案件曾經判決確定者，應諭知免訴之判決。刑事訴訟法第
    302 條第1 款定有明文。又按案件曾經判決確定者，應為免
    訴之判決，此項原則關於實質上一罪或裁判上一罪，均有其
    適用。連續犯係裁判上之一罪，其一部分犯罪事實曾經判決
    確定者，其效力當然及於全部，故檢察官復將其他部分重行
    起訴，亦應諭知免訴之判決，業經最高法院著有49年台非字
    第20號判例可資參照。經查：
  (一)被告甲○○於上揭時地，意圖為自己不法之所有，攜帶鐵剪
    ，破壞倉庫門鎖，入內竊取證人丙○○所有6 英吋白鐵管5
    支、長6 尺鋼筋10支、鐵片1 塊、裝開水用白鐵桶1 個等物
    得手之事實，業據被告坦承不諱，並經證人丙○○證述屬實
    ，復有現場照片8 張在卷可稽。足認被告自白與事實相符，
    其攜帶兇器竊盜犯行，事證明確，堪以認定。
  (二)又證人丙○○於本院證稱：（問：你看到被告偷竊你上開物
    品時，你有無作怎樣的處理？）我先說你是小偷，我就馬上
    打電話報警，他一直請求我原諒，並將東西搬回去。（問：
    你有無將機車擋在他的貨車前面？）那是死巷，我機車停在
    小貨車後面，他倒車會撞倒…他搬完後，就上他的貨車，發
    動車子要離開…我機車在小貨車的左後方，我人在機車的左
    方，他的貨車倒退，就碰到我的機車，我機車的安全帽就掉
    下來…（問：他倒車時，有無撞倒你？）沒有，但是有撞倒
    機車…（問：被告在撞倒你的機車後，有無停下來？）有下
    來撿拾安全帽，再放回我的機車上，並向我說對不起，之後
    又上車開一遍，之後就開出去…（問：被告要走，一定要倒
    車，不然沒有辦法走？）一定要倒車…（問：他倒車多遠，
    才撞倒你的機車？）…大約3 呎，90公分…（問：他撞倒你
    的機車後，有無繼續撞？）沒有，他就下車跟我道歉，並撿
    拾那頂安全帽…（問：他開車要走時，有無故意要撞你人的
    意思？）沒有故意要撞到，他要是逃走等語甚詳（詳本院卷
    41、42、44、45頁）。證人丙○○為本案被害人，且與被告
    素無仇隙，其於本院證詞，應屬誠實可信。由此觀之，被告
    竊取白鐵管等物得手，旋遭證人丙○○發覺，並報警處理，
    證人丙○○將機車停在自小貨車左後方；被告在警方未抵達
    現場前，先將白鐵管等物放回倉庫，在倒車離去之際，撞倒
    機車，安全帽因而掉落地上，被告見狀，下車撿起安全帽，
    並向證人丙○○道歉，逕自離去現場等情，堪以認定。是以
    ，(1)被告自小貨車車頭面對死巷，證人丙○○將機車停放在
    自小貨車後方，倒車乃被告離開現場之唯一方法，其倒車之
    目的，非在施脅迫於被告，而係逃離現場。被告倒車之舉，
    應非施脅迫於證人丙○○之行為。(2)被告倒車，撞倒機車後
    ，尚下車撿拾安全帽，並向證人丙○○表示歉意。可見，被
    告倒車之行為，固然有脫免逮捕之意思，但以被告下車撿拾
    安全帽之舉動以觀，被告應無對證人丙○○施以脅迫之意。
    (3)此外，參以警卷所附自小貨車及機車照片所示（詳警卷9
    、10頁），被告自小貨車車後無明顯撞擊痕跡，且證人丙○
    ○機車機頭完整無缺，無明顯凹陷或刮痕。可見，自小貨車
    撞及機車力道應該不大。況且，佐以被告倒車距離約90公分
    ，其距離亦僅足供車輛離去等情，被告駕駛自小貨車倒車時
    ，速度應該不快。是被告辯稱：其駕車離去時，不慎撞及機
    車等語，應非全然無據。綜上，依現存事證，難認被告倒車
    行為，主觀上有對證人丙○○施以脅迫之意思，堪可認定。
  (三)被告前於93年7 月20日下午某時，因駕駛執照遭吊扣，為免
    駕駛車號7T-7186 號自用小貨車違規遭警取締，竟在雲林縣
    斗南鎮○○○路收費站廢車場，見許嘉良所有懸掛於自小客
    車上之車號XN-3802 號車牌2 面，竟持其所有可供兇器使用
    之活動扳手1 支，竊取車牌得手，將該2 面車牌懸掛於其所
    有上開自小貨車。再於同年8 月6 日1 時20分許，駕駛前開
    自小貨車，行經雲林縣斗南鎮石龜火車站旁，徒手竊取火車
    站天橋上交通部臺灣鐵路管理局所有網狀白鐵護欄1 面得手
    ，放置在上開自小貨車上時，旋為警查獲等情，業據本院於
    93年10月29日，以93年度易字第35 2號判處被告有期徒刑7
    月，並於同年11月22日確定，於94年8 月21日縮短刑期執行
    完畢等情，有本院93年度易字第352 號判決列印本及臺灣高
    等法院被告前案紀錄表在卷可按。而被告於93年7 月22日犯
    行，僅得認有加重竊盜行為，尚難認已觸犯加重準強盜罪。
    是被告本案加重竊盜犯行，既然介於同年7 月20日及同年8
    月6 日2 次竊盜犯行間，顯然時間緊接，且3 次竊盜犯行，
    有2 次分別係攜帶扳手及鐵剪犯罪，方法相同，觸犯構成要
    件相同之罪名，顯係基於概括之犯意為之，應認具有連續犯
    之裁判上一罪關係。茲因本院93年度易字第352 號業已就被
    告竊盜犯行部分判決確定，揆諸前揭說明，與該竊行有連續
    犯之裁判上一罪關係之本案竊盜犯行，當為上開確定判決效
    力所及。是以檢察官就被告竊取被害人丙○○所有白鐵管等
    物，重行起訴，自應為免訴之判決。
據上論斷，應依刑事訴訟法第302 條第1 款，判決如主文。
中　　華　　民　　國　　94　　年　　10　　月　　31　　日
　　　　　　　　　刑事第二庭    審判長法　官  林  輝  煌
                                      法  官  李  明  鴻
                                      法  官  柯  志  民
以上正本證明與原本無異
如不服本判決應於送達後10日內向本院提出上訴狀
      　　　　　　　　　　　　　　　　書記官　魏  輝  碩
中　　華　　民　　國　　94　　年　　10　　月　　31　　日
